臺灣桃園地方法院刑事判決　　　　　　　　　　　　九十二年度簡上字第二九一號
　　上　訴　人　臺灣桃園地方法院檢察署檢察官
　　被　　　告　乙○○
右上訴人因被告竊盜案件，不服本院中壢簡易庭九十二年五月六日九十二年度壢簡字
第五四八號第一審簡易判決（聲請簡易處刑案號：九十二年度偵字第四五七九號），
及移
，提起上訴，本院管轄之第二審地方法院合議庭改依通常程序，並自為第一審判決如
左：
    主  文
原判決撤銷。
乙○○共同連續意圖為自己不法之所有，逾越安全設備，於夜間侵入住宅竊盜，累犯
，處有期徒刑拾月，扣案機車鑰匙壹把沒收。
    事  實
一、乙○○前曾於民國八十九年間因傷害案件，經本院以八十九年度壢簡字第一九八
    號判決處有期徒刑三月確定，於同年五月三十一日易科罰金執行完畢，仍不知悔
    改。其又意圖為自己不法之所有，並基於竊盜之概括犯意，自九十二年二月二十
    八日起至同年八月十九日止，有左列之多次竊盜行為：
（一）於九十二年二月二十八日夜間十時許，在桃園縣八德市○○街二十六巷七號有
      人居住之鐵皮屋工廠，自該處外圍鐵皮之既有破洞鑽入工廠後，竊取己○○所
      有之銅製十二吋閥門零件十四個、銅製十四吋閥門零件十四個、十吋白鐵圓管
      二個。得手後，乙○○將竊得之贓物搬運至工廠通道，為廠內員工發覺有異，
      而報警查獲。
（二）於九十二年三月四日上午九時十分許，騎乘其向甲○○借得之ＨＧＲ—七七０
      號輕機車，至桃園縣蘆竹鄉中福村八十之一號工廠前，趁該處大門洞開之便，
      徒手入內，竊取庚○○所有堆放在該處之電線八捆（價值約八千元）後，放置
      於前開輕機車上。得手後乙○○正欲離開之際，為庚○○及時發覺，加以攔阻
      ，乙○○遂棄車隻身逃離現場。嗣經警循上開輕機車車號通知甲○○到場說明
      ，而發覺上情。
（三）與丁○○（由檢察官另行聲請以簡易判決處刑）基於竊盜之概括犯意聯絡，先
      於九十二年四月二十六日凌晨一時許之夜間，在桃園縣平鎮市南勢里一鄰一號
      「全振達精密有限公司」有人居住之工廠，推由丁○○自該處安全設備之窗戶
      徒手爬越入內，竊取銅料約三百公斤後，交予在外接應之乙○○，得手後分頭
      逃逸。再於同年五月八日凌晨一時三十分許，與丁○○再次前往上開地點，趁
      該處大門洞開之際，由丁○○入內竊取銅料約四十公斤，得手後交予接應之乙○○先行將竊得之銅料帶離現場，丁○○則留在該處等待乙○○，準備繼續行
      竊。旋丁○○因疲累而在上處工廠內睡著，為工廠廠長辛○○發現後，報警查
      獲上情。
（四）於九十二年八月十九日晚間九時許，在桃園縣中壢市○○路中壢後火車站前，
      以自備之鑰匙竊取丙○○○所有停放在該處之ＰＯＰ—七三九號重機車（使用
      人為戊○○），得手後供己騎用。嗣於九十二年八月二十二日下午一時五十分
      許，乙○○騎乘上開贓車，行經桃園縣中壢市○○路三十號前，為警盤檢查獲
      ，當場並扣得乙○○所有供竊車所用之機車鑰匙一把。
二、案經桃園縣警察局八德分局報請臺灣桃園地方法院檢察署檢察官偵查後，聲請以
    簡易判決處刑，及移送併案審理。
    理  由
一、訊據被告乙○○除否認如事實欄一（三）所示，於九十二年四月二十六日、五月
    八日，二次與丁○○共同行竊之犯行，辯稱：四月二十六日那一次我沒有和丁○○去，五月八日那一次我有要和他去偷，但在外面察看後，我覺得沒機會下手，
    我們要離開時，被工廠內的人從監視器發覺我們從外面察看裡面，就追出來抓我
    們，丁○○被他們抓到，我就跑掉了云云之外（本院九十三年六月十一日筆錄）
    ，對其餘犯罪事實均坦承不諱。經查：
（一）被告於事實欄一（一）、（二）及（四）所示之時間、地點，分別行竊被害人
      己○○之銅鐵零件、庚○○之電線，及丙○○○之重機車，而為警查獲之事實
      ，迭經被告於警訊、偵查及本院審理時坦承屬實，核與被害人己○○、庚○○
      及陳賴玉英在警訊中指述渠等財物失竊之情節，均屬相符（己○○見九十二年
      度偵字第四五七九號卷第八頁反面、庚○○見九十二年度偵字第七一二０號卷
      第三頁反面、丙○○○見九十二年度偵字第一四二五六號卷第十一頁反面）。
      又被告行竊庚○○所騎乘之ＨＧＲ—七七０號輕機車原係不知情之甲○○所有
      ，而由甲○○於案發前借予被告使用，亦經證人甲○○於警訊中陳明屬實（九
      十二年度偵字第七一二０號卷第十頁反面）。此外復有被告行竊之贓物及現場
      照片共六張、贓物領據三份附卷，機車鑰匙一把扣案可資佐證。基上，已足認
      被告此部分之自白屬實，均可採信。
（二）被告與丁○○確實兩度於事實欄一（三）所示之時間，與丁○○前往桃園縣平
      鎮市南勢里一鄰一號「全振達精密有限公司」，推由丁○○入內竊取銅料各三
      百公斤、四十公斤，得手後均交予接應之被告先行將贓物帶離現場，嗣於第二
      次行竊時，丁○○為工廠人員發覺而報警查獲，被告則先行逃逸等情，業經證
      人丁○○於偵查中證稱：「有偷兩次，一次四月二十六日，一次五月八日，是
      同一地點，乙○○兩次都有去，第一次爬窗戶，第二次從大門走進去，是一個
      小工廠，我沒有帶工具，第一次大概偷三百公斤銅料，我從裡面拿給乙○○，
      事後再分給我現金四千多元，這次也是一樣，他已載走三捆銅料，回來要再偷
      時就被發現，乙○○逃走了」等語（九十二年度偵字第八五八二號卷第二十四
      頁反面），經核丁○○上開指述，與其警訊中所述一致（同上卷第五頁反面）
      ，顯非臨訟編造之詞；且與證人即被害人公司員工辛○○於警訊中陳稱：「被
      竊七次，之前五次時間我記不清楚，只記得最後兩次是九十二年四月二十六日
      、五月八日。這次被竊的銅料約四十公斤，放在公司大門口處，竊嫌從大門進
      入行竊，大門沒有上鎖，銅料是丁○○竊取的，另一個人跑掉」等語（同上卷
      第十二頁反面），亦屬相符。此外並有查獲現場照片三張附卷可稽（同上卷第
      十五頁）。綜上，自足認定丁○○指述之情節實在，可以採信；其確有與被告
      共同行竊銅料二次之事實。
（三）至被告雖否認與丁○○共同行竊二次銅料之犯行，並以右揭情詞置辯，惟與前
      開事證不符，且九十二年五月八日丁○○失風被捕該次，被害人公司經清點財
      務結果，確實有失竊約四十公斤銅料，此經辛○○陳明如前，已可見丁○○所
      言：伊被工廠員工發覺前即已竊得部分銅料，並已交託被告先行帶走等語，確
      實不虛。且由常情以觀，被害人公司之員工亦無僅因發覺被告與丁○○在外窺
      探，即報警抓人之理。故被告此部分所辯，與現有事證及常情均有不符，顯係
      卸責之詞，並無可採。
（四）綜上所述，本件事證明確，被告所辯無非卸責之詞，不足採信，其犯行均堪認
      定。
二、核被告乙○○所為如事實欄一（一）所示之竊盜犯行，及其與丁○○所為如事實
    欄一（三）後段所示，第二次行竊「全振達精密有限公司」銅料之犯行，均係犯
    刑法第三百二十一條第一項第一款之夜間侵入住宅竊盜罪。其所為如事實欄一（
    二）及（四）所示之二件竊盜犯行，則係犯刑法第三百二十條第一項之普通竊盜
    罪。至其與丁○○所為如事實欄一（三）前段所示，第一次竊取「全振達精密有
    限公司」銅料之犯行，則係犯同法第三百二十一條第一項第二款、第一款之逾越
    安全設備，於夜間侵入住宅竊盜罪。起訴書雖據被害人己○○所指：案發地點的
    工廠為一到三樓，三樓為員工宿舍，與一、二樓有樓梯相通，有門阻隔，但不能
    確定有無上鎖等語（九十二年度偵字第四五七九號卷第三十一頁），認被告所為
    如事實欄一（一）所示之竊盜犯行，係犯刑法第三百二十條第一項之普通竊盜罪
    ，惟該棟工廠三樓之員工宿舍與一、二樓工廠既係一個整體建築，彼此密切不可
    分割，且同屬一人所有，監督權單一，故被告於夜間侵入該處一樓行竊，難謂無
    同時妨礙居住安全之情形，參酌最高法院七十六年台上字第二九七二號判例，仍
    應成立夜間侵入住宅竊盜罪；而此已經公訴人於本院九十三年六月十一日調查時
    ，當庭變更起訴法條，本院自無庸再予變更，附予敘明。被告與丁○○就渠等於
    九十二年四月二十六日、五月八日，兩次共同行竊之犯行間，有犯意聯絡及行為
    分擔，就該部分犯行為共同正犯。被告多次竊盜犯行，時間緊接，所犯竊盜之基
    本構成要件相同，顯係基於概括犯意，而反覆為之，為連續犯，應依刑法第五十
    六條規定以一罪論，從情節最重之逾越安全設備，於夜間侵入住宅竊盜罪論處，
    並加重其刑。又被告前有如事實欄所示之科刑及執行情形，有臺灣高等法院被告
    全國前案紀錄表一份附卷可稽，其於刑之執行完畢後，五年內再犯本件有期徒刑
    以上刑之罪，為累犯，依刑法第四十七條規定，遞加重其刑。公訴人雖僅敘及被
    告所為如事實欄一（一）所示之竊盜事實，未敘及其所為如事實欄所示之其餘竊
    盜事實，惟該部分未經起訴之事實與已起訴部分之事實間，有連續犯裁判上一罪
    之關係，本院自得併為審酌。原審予以論罪科刑，雖非無見，惟認定被告所為如
    事實欄一（一）所示之竊盜犯行，僅構成刑法第三百二十條第一項之竊盜罪，而
    非同法第三百二十一條第一項第一款之加重竊盜罪，且未及斟酌其餘被告未經起
    訴之竊盜事實，自有違誤。上訴人執此指摘原判決不當，為有理由，應由本院予
    以撤銷；且因被告為累犯，原起訴部分之犯罪事實又係成立刑法第三百二十一條
    第一項第一款之加重竊盜罪，無從依簡易程序宣告緩刑、得易科罰金之有期徒刑
    、拘役或罰金，而應改依通常程序，並自為第一審判決。爰審酌被告犯罪之動機
    、手段，其行竊多次，足見並無悔意，惟所竊得之財物價值均不甚高，對被害人
    造成之損失尚屬有限，被告犯後坦承部分犯行，及公訴人具體求刑有期徒刑十月
    ，本院認為適當等一切情狀，量處如主文所示之刑，以示懲儆。扣案機車鑰匙一
    把為被告所有，且係供其竊盜機車所用之物，此經被告陳明在卷，依刑法第三十
    八條第一項第二款規定沒收。
據上論斷，應依刑事訴訟法第四百五十五條之一第三項、第四百五十二條、第三百六
十九條第一項前段、第三百六十四條、第二百九十九條第一項前段，刑法第二十八條
、第五十六條、第三百二十一條第一項第一款、第二款、第四十七條、第三十八條第
一項第二款，判決如主文。
本案經檢察官林秀敏到庭執行職務。
中        華        民        國    九十三    年    六    月    三十    日
                                  臺灣桃園地方法院刑事第八庭
                                      審判長法  官   林恆吉
                                            法  官   劉秀君
                                            法  官   陳彥宏
右正本證明與原本無異
如不服本判決書應於送達後十日內向本院提出上訴狀
                                            書記官   翁其良
中        華        民        國    九十三    年    六    月    三十    日
論罪法條：刑法第三百二十一條第一項第一款、第二款
中華民國刑法第三百二十一條
犯竊盜罪而有左列情形之一者，處六月以上、五年以下有期徒刑：
一  於夜間侵入住宅或有人居住之建築物、船艦或隱匿其內而犯之者。
二  毀越門扇、牆垣或其他安全設備而犯之者。
三  攜帶兇器而犯之者。
四  結夥三人以上而犯之者。
五  乘火災、水災或其他災害之際而犯之者。
六  在車站或埠頭而犯之者。
前項之未遂犯罰之。
